臺灣桃園地方法院民事判決　九十二年度親字第二十四號
　　原　　　告　丙○○
　　被　　　告　乙○○
　　法定代理人　甲○○
　　被　　　告　甲○○
右當事人間否認子女事件，於中華民國九十三年六月十六日言詞辯論終結，本院判決
如左：
    主      文
確認被告乙○○（民國八十一年十月九日出生）非被告甲○○自原告丙○○受胎所生
之子。
訴訟費用由被告負擔。
    事      實
甲、原告方面：
    一、聲明：求為判決如主文所示。
    二、陳述：原告與被告甲○○於民國七十三年十一月二十二日結婚，婚後因個性
        不合而漸生嫌隙，被告遂於民國七十八年間離家出走，之後，雙方於民國八
        十三年六月二十五日離婚。嗣原告於民國九十二年年初請領
        然發現被告甲○○於民國八十一年十月九日生下一子即另被告乙○○，並於
        民國八十八年六月二十九日補申報出生登記，惟原告與被告甲○○於民國七
        十八年間起即行分居，迄今未曾再同居，是被告乙○○並非另被告甲○○自
        原告受胎所生之婚生子，為此依法訴請判決如聲明。
    三、證據：提出
乙、被告二人方面：
    一、聲明：同意原告之請求。
    二、陳述：被告甲○○於與原告離婚之前即已分居很多年，從分居後直到離婚為
        止，未曾再與原告共同生活過，另被告乙○○確非被告甲○○自原告受胎所
        生之子，且於乙○○出生後迄今，亦未曾將被告甲○○於婚姻關係存續中之
        離家期間在外產有一子即另被告乙○○之事實告知原告。
丙、本院依職權分別函基隆市七堵區戶政事務所及桃園縣桃園市戶政事務所查詢被告
    乙○○之出生登記如何申報、出生登記之通報資料有無送達予原告、原告於乙○○出生登記後請領
    院林口醫學中心鑑定原告與被告乙○○間之血緣關係。
    理      由
一、本件原告起訴主張其與被告甲○○於民國七十三年十一月二十二日結婚，婚後因
    個性不合而漸生嫌隙，被告遂於民國七十八年間離家出走，之後，雙方於民國八
    十三年六月二十五日離婚。嗣原告於民國九十二年年初請領
    現被告甲○○於民國八十一年十月九日生下一子即另被告乙○○，並於民國八十
    八年六月二十九日補申報出生登記，惟原告與被告甲○○於民國七十八年間起即
    行分居，迄今未曾再同居，是被告乙○○並非另被告甲○○自原告受胎所生之婚
    生子等情；被告二人則陳述稱：被告甲○○於與原告離婚之前即已分居很多年，
    從分居後直到離婚為止，未曾再與原告共同生活，另被告乙○○確非被告甲○○
    自原告受胎所生之子，且於乙○○出生後迄今，亦未曾將被告甲○○於婚姻關係
    存續中之離家期間在外產有一子即另被告乙○○之事實告知原告等語。
二、原告主張被告於與原告婚姻關係存續中離家出走，於民國八十一年十月九日在外
    產有一子即另被告乙○○等情，有其提出之
    認，原告此部分之主張堪信為真實。又原告主張其與被告甲○○於民國七十八年
    間即因被告甲○○之離家出走而分居，迄今未曾再同居，被告乙○○應非被告甲○○另原告受胎所生乙節，經本院依職權函請財團法人長庚紀念醫院鑑定被告乙○○與原告間之親子血緣關係結果，稱「可以排除丙○○與乙○○的父子關係
    。由於乙○○具有（紅血球血型）O；及（DNA型）VWA  16,D16S539 12,D2S13
    3823, D8S1179 14,D21S11 30,D18S51 15,D19S433  14,FGA 22,TPOX 8或11,CSF
    1PO 11,D5S818 10,D13S317 8,D7S820 12,Penta E等基因半型之可能，但不具有
    D3S1358  14或18,THO1 9,Penta D之可能。因此可以直接排除丙○○和乙○○的
    父子關係（三種排除）。乙○○與丙○○皆同時具有Ｙ染色體DYS392  13,DYS
    390 25,DYS391 11,DYS438 10,但乙○○不具有DYS385a/b  13/17,DYS393 14,DY
    S389 I 13,DYS389  II 30,DYS19 15,DYS439 11的可能。這些基因型位在於Ｙ染
    色體上，也就是說是由父親直接將此半套體遺傳給小孩。因此可以直接排除丙○○和乙○○的父子關係（六種排除）。綜合以上所述，可以排除丙○○與乙○○的父子關係（九種排除）等語，有該院林口分院民國九十三年五月十七日（九
    三）長庚院法字第○五二四號函暨所附之親子鑑定報告一份附卷可憑，且為被告
    所不爭執，依上列證據，自堪信原告此部分之主張亦為真實。
三、按民法第一千零六十三條第一項推定之婚生子女，如夫妻之一方能證明妻非自夫
    受胎者，得於知悉子女出生之日起，一年內提起否認之訴，同條第二項定有明文
    。查原告與被告甲○○係於民國八十三年六月二十五日離婚，而被告甲○○於與
    原告婚姻關係存續中之民國八十一年十月九日生下另被告乙○○，依民法第一千
    零六十三條第一項之規定，自應推定被告乙○○為原告與被告甲○○之婚生子，
    然被告甲○○受胎懷有另被告乙○○時，並未與原告同房即非自原告受胎已如右
    述，準此，原告自得於知悉被告乙○○出生之日起一年內提起否認子女之訴訟。
    至原告究於何時知悉被告甲○○產下另被告乙○○乙節，據原告稱係於民國九十
    二年年初請領
    其於產下另被告乙○○後迄今俱未告知該乙○○出生之事實，二人所述相符。又
    經向戶政機關查詢結果，基隆市七堵區戶政事務所函覆略以：乙○○之出生登記
    係桃園縣桃園市戶政事務所辦理登記，本所於接到出生通報後，僅於丙○○之個
    人記事註記（按即未將乙○○出生登記之通報資料送達丙○○）；另桃園縣桃園
    市戶政事務所函覆略以：乙○○出生登記係甲○○女士於民國八十八年六月二十
    九日持北市楊榮貴婦產科開具之出生證明書來所申辦，因出生日期係在丙○○、
    甲○○婚姻關係存續中，爰登記為丙○○之婚生子，並由戶政系統自動通報丙○○
    區戶政事務所民國九十二年三月五日基七戶貳字第○五四六號函暨所附之出生登
    記申請書影本一份與
    九十二年二月六日、民國九十二年三月四日申領）影本三份、桃園縣桃園市戶政
    事務所民國九十二年三月二十日桃市戶字第○九二○○○二七七○號函暨所附之
    出生證明書與出生登記申請書等影本各一份等在卷足憑，本此函覆所得，可知被
    告甲○○係在台北市產下乙○○，且並未即時申辦出生
    博將滿五歲即民國八十八年六月二十九日始由被告甲○○單獨申報，參互以觀，
    自堪信原告於民國九十二年年初（即民國九十二年一月二十三日）請領
    時始知悉被告乙○○出生之所述為真實。從而，原告於知悉被告乙○○出生之日
    起一年內提起本件否認之訴，與法律規定相符合，應予准許。
四、據上論結：本件原告之訴為有理由，依民事訴訟法第七十八條、第八十五條第一
    項前段，判決如主文。
中　　　華　　　民　　　國　　九十三　　年　　　六　　　月　　 三十 　　日
                                          臺灣桃園地方法院家事法庭
                                              法  官  鄭新後
右為正本係照原本作成。
如對本判決上訴，須於判決送達後二十日內向本院提出上訴狀。
中　　　華　　　民　　　國　　九十三　　年　　　六　　　月　　 三十 　　日
                                              書記官  許瑞鴻
